最高法院民事裁定　　　　　　　　　　　　　　　　　八十六年度台抗字第九五號
　　再 抗告 人　普立爾照相工業股份有限公司
　　法定代理人　黃震智
右再抗告人因與相對人日商技能株式會社間聲請返還擔保金事件，對於中華民國八十
五年十二月五日台灣高等法院裁定（八十五年度抗字第二九七八號），提起再抗告，
本院裁定如左：
    主  文
再抗告駁回。
再抗告訴訟費用由再抗告人負擔。
    理  由
本件再抗告人主張：相對人前依台灣台北地方法院（以下簡稱台北地院）八十四年度
裁全字第二八七號裁定，提供擔保假扣押伊在彰化銀行大直分行之存款新台幣（下同
）五百萬元及執行費用一萬三千五百八十元。伊則依上揭假扣押裁定，提供反擔保五
百萬元於台北地院提存所。並依此請求撤銷該假扣押裁定，經台北地院予以准許。嗣
相對人於民國八十四年三月八日向中華民國商務仲裁協會就本案之實體爭執提出仲裁
之聲請，其間經仲裁程序，於八十五年五月二十八日作成仲裁決定，將相對人之請求
駁回，故伊提供反擔保之原因已經消滅，爰請求裁定准予返還擔保金云云。台北地院
以：再抗告人主張各情，業據其提出裁定、民事執行處命令、提存書、仲裁協會函及
仲裁判斷書為證，並經調閱台北地院提存卷（八十四年度存字第四六○號）、裁定卷
（八十四年度裁全字第二八七號）、八十四年度執全字第二八九號民事執行卷查明屬
實。應認本件再抗告人提供擔保以撤銷假扣押之原因已經消滅，爰裁定准予返還再抗
告人上開擔保金。相對人不服，對之提起抗告。抗告法院以：相對人所欲保全執行之
債權額共計日幣三億四千四百八十八萬六千五百十一元一角，即內包含再抗告人應履
行兩造間之供應合約、技術合約暨相對人依再抗告人之指示向第三人訂購零件，依上
開合約交付再抗告人者。詎再抗告人拒絕受領亦不支付價金等履行契約並負損害賠償
之債。相對人雖就履行契約及損害賠償之請求，聲請中華民國商務仲裁協會予以仲裁
，經該協會駁回相對人之聲請，固有該協會八十四年商仲麟聲仁字第一八號仲裁判斷
書可據。惟其仲裁內容僅就兩造間關於履行供應合約及技術合約為實體上之仲裁，而
就關於相對人依再抗告人指示向第三人訂購零件，相對人依約交付再抗告人，而再抗
告人拒不受領亦不付款之部分，以屬另一法律問題，且兩造就此未有仲裁之合意，不
在該仲裁判斷範圍內為由，予以駁回。足見該部分未經實體上之仲裁判斷，相對人自
得另循民事訴訟程序以為解決，在該部分未經實體上之裁判以前，尚難謂再抗告人供
擔保之原因業已全部消滅。爰將台北地院准予返還擔保金之裁定予以廢棄，發回台北
地院更為適法之裁判。經核於法洵無違誤。再抗告論旨，指摘抗告法院之裁定違法，
求予廢棄，非有理由。
據上論結，本件再抗告為無理由，依民事訴訟法第四百九十二條第一項、第九十五條
、第七十八條，裁定如主文。
中      華      民      國    八十六    年      二      月    二十一    日
                              最高法院民事第三庭
                                  審判長法官  范  秉  閣
                                        法官  朱  錦  娟
                                        法官  朱  建  男
                                        法官  許  澍  林
                                        法官  王  錦  村
      右正本證明與原本無異
                                              書  記  官
中      華      民      國    八十六    年      三      月     八       日
